臺灣新竹地方法院民事判決　　　　　　　 93年度訴字第665號
原　　　告　智捷科技股份有限公司
法定代理人　甲○○
訴訟代理人　任秀妍律師
訴訟代理人　乙○○
複代理人　　徐含慧律師
被　　　告　訊康科技股份有限公司
法定代理人　丙○○
　　　　　　　　　　　○○巷8.
訴訟代理人　羅秉成律師
複代理人　　戴愛芬律師
上列當事人間給付貨款事件，本院於民國96年5月7日辯論終結
，判決如下：
    主  文
被告應給付原告新台幣伍佰捌拾陸萬肆仟參佰肆拾陸元暨自民國
九十三年五月二十一日起至清償日止，按年息百分五計算之利息
。
訴訟費用由被告負擔。
本判決予原告以新台幣壹佰玖拾肆萬元供擔保後得假執行。被告
於假執行程序實施前，得為原告供擔保新台幣伍佰捌拾陸萬肆仟
參佰肆拾陸元後，得免假執行。
    事  實
一、原告方面：
 (一).聲明：求為判決如主文第1項、第2項所示及為以供擔保為條
          件之假執行宣告。
 (二).陳述：
  1.緣被告向原告訂購C-NET CWD-854 OEM XG-702A(以下簡稱系
    爭產品)，數量共4976個，每個單價美金33.61元 (訂定匯率
    為1美元兌換33.395元新台幣)約定原告交付系爭產品於被告
    1個月，被告應給付原告貨款，原告陸續於民國 (下同)(1)93
    年3月24日交付原告系爭產品1956個，共美金69028.22元，
    折合新台幣2,305,197元；(2)93年4月20日再交付被告系爭產
    品3020個，共美金106577.31元，折合新台幣0000000元，以
    上2筆合計5,864,346元，詎被告收受該產品後，屆期未依約
    清償貨款。
  2.就利息計算部分：
    依民法第367條規定，買受人對於出賣人負有交付價金及受
    領標的物之義務，本件被告向原告訂購上開無線網路產品，
    被告於收受該產品後竟拒付其中4976個產品之價款，原告自
    得依前述規定請求被告給付貨款。且給付有確定期限者，債
    務人自期限屆滿時起，負遲延責任；遲延之債務，以支付金
    錢為標的者，債權人得請求依法定利率計算之遲延利息，民
    法第229條第1項、第233條第1項分別定有明文，本件系爭產
    品原告於93年4月20日交付給被告，系爭產品訂購單約定原
    告交付產品與被告30日後，被告應給付原告貨款，是依上揭
    規定，原告自得請求被告給付原告自93年5月21日起至清償
    日止，按年息百分之5計算之利息，被告主張該遲延利息應
    自原告催告後起算，並無可採，蓋原告只是依被告指示更改
    付日為93年4月20日，就付款條件言並未更動。
 (二).對被告主張之陳述：
  1.在96年4月2日言詞辯論時，兩造均當庭表示訂約時，就系爭
    產品，並無約效用，且原告於93年6月29日測試被告所稱之
    疵品，測試距離為70公分，測試結果傳輸量皆達15至18Mbps
    之間，至原告提供之產品規則書中所載之Data Rate將依環
    境自動切換，故在規則書上載明在11g模式時Data Rate在
    6-54Mbps；11b模式時Data Rate載1-11Mbps都是合乎規範，
    並不是每秒傳輸量應為多少之約定。況上開規範並不是原告
    自行制定，乃IEEE所制定之標準規範，被告乃專業無線網號
    產品公司，不可能不知Data Rate之意義，被告臨訴空言主
    張兩造有約定系爭產品之傳輸速率值為20Mbps，自屬無稽，
    是被告主張系爭產品有不符約定及通常效用之瑕疵，自無可
    採。
  2.被告所提出之中華電信股份有限公司電信研究所之測試報告
    ，原告否認其證據能力，蓋該測試報告係被告單方面委託，
    測試產品是否即為系爭產品，尚有可疑，況該產品距生產時
    已有3年，該測試已無參考價值。
  3.至被告復主張已盡通常檢查義務，亦不可採：
  (1)蓋被告於其寄發之存證信函中亦自承未就系爭產品進行檢驗
    ，是以依民法第356條之規定，被告違反檢查義務，原告即
    不負物之瑕疵擔保責任。被告主張系爭產品須經特殊程序檢
    查，應就此部分舉證責任。
  (2)縱令被告主張系爭產品瑕疵係屬不能即知之瑕疵，惟原告受
    被告之通知後亦即建立解決方案，何況傳輸速率及傳輸距離
    若真如被告所稱連5Mbps都不到，只要依通常之使用方式檢
    查，即可發現該瑕疵，何能稱為不能即知之瑕疵？
  (3)又設如系爭產品確有被告所指稱之嚴重瑕疵，被告理應向原
    告反應並請求退貨，而非不顧本身形象及商譽，依舊將可能
    有問題之產轉賣予第3人，顯見系爭產品絕無被告所指稱之
    瑕疵。更何況禮告轉售之價格並未因其有被告稱之瑕疵而有
    所降低，縱有被告於發現瑕疵後仍繼績轉賣之行為，依民法
    第354條第1項但書之規定，亦屬默認該瑕疵減少系爭產品預
    定效用之程度無關重要，不得視為瑕疵，故被告實無理由主
    張系爭產品有瑕疵而請求解除契約及損害賠償。
  4.至被告主張兩造以原告所提交之「產品規格書」作為約定品
    質之依據，原告亦否認有約定品質，況原告在交貨前，曾將
    系爭產品樣品送被告，被告收受時亦曾測試，也符合要求，
    如該產品有瑕疵，被告應即告知，何以未即時反應？況在同
    一批出貨中，何以在前面產品不主張有瑕疵？而在後面產品
    主張有瑕疵？
二、被告方面：
 (一).聲明：
  1.原告之訴及假執行之聲請均駁回。
  2.訴訟費用由原告負擔。
  3.如受不利之判決，願供擔保請准宣告假執行。
 (二).陳述：
  1.被告曾向原告訂購10,000個系爭產品，其中5024個，於93年
    3月19日、同年月24日分批交付完成，貨款計新台幣5,915,
    407元，被告亦於93年4月30日前給付完成。另有4976 個 (
    即本件標的)原告遲於93年4月20日始交貨，且因該10,000個
    系爭產品有不符約定及通常效用之重大瑕疵，故原告拒絕給
    付本件貨款5,864,346元。
  2.本件系爭產品有未達通常效用之物之瑕疵存在：
  (1)按「物之出賣人，對於買受人，應擔保其物依第373條之規
    定危險移轉於買受人時，無滅失或減少其價值之瑕疵，亦無
    滅失或減少其通常效用，或依契約預定效用之瑕疵存在。但
    減少之程度，無關重要者，不得視為瑕疵。出賣人並應擔保
    其物於危險移轉時，具有其所保證之品質。」民法第354 條
    定有明文，且所謂物之瑕疵係指存在於物之缺點而言。凡依
    通常交易觀念，或依當事人之決定，認為物應具備之價值、
    效用或品質而不具備者，即為物有瑕疵，不以物質上應具備
    者為限。若出賣之特定物所含數量缺少，足使物之價值、效
    用或品質有欠缺者，亦屬之，有最高法院73年台上字第1173
    號判例可參。
  (2)本件原告於原證五之存證信函表示「測試結果依舊符合本公
    司交貨前提供貴公司產品規格書上所標示之數值 (TX及RX標
    準值15Mbps)」云云，足以見兩造於買賣當時關於系爭產品
    之效用係依「產品規格書」為依據。次查，就兩造於買賣之
    時原告提供之「產品規格書」而言，要求系爭產品 (即11g
    部分)在不同環境條件下，其Mbps應達45Mbps，將各種條件
    加以平均應達27Mbps，始為合理，被告僅以測試值20Mbps為
    標準值測試，符合一般通常效用之標準，然依被告於96年3
    月29日委託中華電信股份有限公司電信研究所就系爭產品為
    效能測試之測試報告，系爭產品在最基本的點對點測試僅能
    設定為11Mbps，無法設定為54Mbps，更遑論雙向接收後實際
    速度只能達6Mbps，根本不合系爭產品之效能，如原告對此
    仍有爭執，可就該產品委託中華電信股份有限公司電信研究
    所另行鑑定。
  (3)系爭產品確因傳輸速度未達通常效用，已足使系爭產品之效
    用及經濟價值減少，自屬物之瑕疵。又審酌原告所售系爭
    UBS 各類產品，其價格係以各別產品之傳輸速度於購買時市
    場行情等因素而定，被告於93年3月間以美金33.61元之單價
    向原告購買系爭產品，則被告於訂購時未能知悉系爭產品未
    達54Mbps之情形，卻以54Mbps相同之價格條件下購入該僅有
    11Mbps之產品，致影響其使用價值及經濟價值，足認原告交
    付之系爭產品有瑕疵，被告主張系爭產品有上開瑕疵存在，
    自屬可採。
  3.被告就系爭產品之瑕疵已為相當程度之檢查：
  (1)依民法第356條規定，買受人應按物之性質，依通常程度為
    檢查，故如賴特殊程序之檢查則不在此限。
  (2)查被告向原告訂購系爭產品共10000件，且依該產品性質，
    須經特殊測試程序而為檢查，且被告購入該產品後即轉售第
    3人，自無可能期待被告對系爭產品逐一測試及檢查。被告
    收受系爭產品後，已由品管人員按中華民國品質管制AQL標
    準程序抽檢，並檢查產品包裝、外觀、貼紙、外殼、電氣特
    性等項目，確認無誤後予收受，並出售至國外，再由國外客
    戶分層銷售至市場，被告於3至6個月後陸續收到客戶關於系
    爭產品瑕疵之抱怨，才知系爭產品有瑕疵，被告已盡檢查之
    義務。
  4.系爭10000個產品既有前述不符約定及通常效用之瑕疵存在
    ，其中3000個業經被告為解約及退貨之表示，並請求被告賠
    償因該瑕疵斤造成被告之損害美金150,000元，遠超過本件
    原告之請求，被告並主張相當於本件貨款債權之請求範圍內
    ，以上述美金150,000元之損害賠償債權抵銷。
  5.就利息部分，原告公司至多僅能自原告93年9月2日催告被告
    後起算。
三、本件原告主張被告向被告購買前述系爭產品，經原告交付該
    產品，被告收受該產品後竟屆期未付款；被告則以該產品有
    瑕疵存在，且因而造成被告損失，是以拒絕付款，並主張該
    貨款與被告原告之賠償請求權相抵銷，遲延利息之起算亦應
    自93年9月2日為起算日等語。
四、本件原告主張被告向原告訂購C-NET CWD-854 OEM XG-702A
    之系爭產品，數量共4976個，每個單價美金33.61元 (訂定
    匯率為1美元兌換33.395元新台幣)約定原告交付系爭產品於
    被告1個月，被告應給付原告貨款，原告陸續於(1)93年3月24
    日交付原告系爭產品1956個，共美金69028.22 元，折合新
    台幣2,305,197元；(2)93年4月20日再交付被告系爭產品3020
    個，共美金106577.31元，折合新台幣0000000元，以上2筆
    合計5,864,346元，詎被告收受該產品後，未依約給付貨款
    之事實，為被告所不爭執，復有訂購單1紙、送貨憑單2紙在
    卷可參。
五、本件爭點如下：
 (一).系爭產品是否有物之瑕疵存在？如有，被告是否應檢查而未
    檢查？
 (二).遲延利息之起算日為何？
六、就前述爭點本院判斷如下：
 (一).就系爭產品是否有物之瑕疵存在部分：
    本件被告雖主張本件原告所交付之系爭產品確有物之瑕疵存
    在，但原告則否認有該瑕疵存在。
  1.但被告就原告所交付之系爭產品物之瑕疵究係通常效用之瑕
    疵或約定之瑕疵部分，前後說法不一，在94年1月10日答辯
    狀中主張「系爭產品有不符約定及通常效用之瑕疵」 (見本
    院卷2第4頁)，另在本院96年4月2日言詞辯論時復主張「訂
    約時，沒有約定。我們是主張原告有不符通常效用之瑕疵」
    ( 本院卷3第45頁)，其後復稱有不符約定品質之瑕疵存在，
    其約定品質之依據係原告所提出之產品規格書 (本院卷3第
    69 頁)。
  2.就被告以上主張，本院認兩造就系爭產品並無關於品質之約
    定，被告雖主張兩造關於系爭產品品質之約定，係以原告提
    出之「產品規格書」為依據，原告則否認該規格書係關於品
    質之約定，觀原告所提交給被告之品質規格書 (本院卷2第
    109頁)係原告產品測試之結果，其中並無關於約定品質之記
    載，且依測試之結果，原告所提供之測試之樣品，於11g 之
    環境其品質分別為54Mbps、48Mbps、36Mbps、24Mbps、
    18Mbps、12Mbps、9Mbps、6Mbps，由該規格書可以看出原告
    所提供測試之系爭產品之傳輸速率，在該書面中既無約定品
    質之記載，自不能以該數據之平均數為約定品質之數據，故
    被告主張兩造就系爭產品，依該「產品規格書」有約定品質
    ，並不可採。
  3.另被告主張原告所交付之系爭產品不符通常效用之瑕疵，然
    就系爭產品之通常效用之傳輸速率為何？被告並無法舉證說
    明，是以被告主張原告所交付之系爭產品有不符通常效用之
    瑕疵亦無可採。
  4.是以原告所交付系爭產品，尚難認有物之瑕疵存在。
 (二).遲延利息之起算日部分：
    原告主張依兩造約定，貨款應於交貨後30日付款，被告則主
    張本件系爭貨款之遲延利息，應自催告時起算。
  1.兩造關於本件系爭產品之貨款給付時間，原約定為交貨後30
    日付款，為兩造所不爭執。
  2.原告主張其後兩造關於系爭產品交貨的時間雖延後，但並未
    變更付款條件，而被告就延後交貨部分並不爭執，惟被告就
    變更付款條件部分，並未舉證證，故難認兩造間就本件系爭
    產品之付款條件有所變更，是以仍以交貨後30日為付款日。
  3.兩造就本件系爭產品之付款日既為交貨後30日，即為有給付
    期限之債務，是以本件遲延利息應自原告交貨後30日起算。
七、綜合前述說明，本件系爭產品既無物之瑕疵存在，且係有給
    付期限之債務，則原告主張依兩造間之約定，其於93年4月
    20日最後1次交付系爭產品給被告，故被告應給付原告5,864
    ,346 元暨自93年5月21日起至清償日止，按年息百分之5計
    算之利息為有理由，於法即無不合，應予准許。原告陳明願
    供擔保，聲請宣告假執行，被告亦陳明如受不利判決，願供
    抵保聲請宣告免為假執行，核均無不合，爰分別酌定相當擔
    保金額准許之。
八、本件因事證已致臻明確，被告請求將系爭產品送鑑定，以確
    定是否有瑕疵存在，自無必要，兩造其餘攻擊、防禦方法及
    所為之立證，與判決結果不生若何影響，本院不再逐一予以
    論究，併此敘明。
九、據上論結：原告之訴為有理由，依民事訴訟法第78條、第39
    0 條第2項、第392條第2項判決如主文。
中　　華　　民　　國　　96　　年　　5 　　月　　21　　日
                  民事第一庭    法　官　王銘勇
以上正本係照原本作成。
如對本判決上訴，須於判決送達後20日內向本院提出上訴狀。
中　　華　　民　　國　　96　　年　　5 　　月　　21　　日
                                書記官　曾秀貞
